宣示判決筆錄
原      告  安泰商業銀行股份有限公司


法定代理人  丁予康  
訴訟代理人  李憲文  
被      告  鍾雅帆  


上列當事人間111年度中小字第864號請求返還借款事件，於中華
民國111年4月22日上午10時40分整在臺灣臺中地方法院臺中簡易
庭宣示判決，出席職員如下：
    法      官  林筱涵
    書  記  官  張峻偉
朗讀案由。
法官朗讀主文宣示判決如下：
    主      文
被告應給付原告新臺幣壹萬捌仟陸佰伍拾伍元，及自民國九十六
年十一月二十日起至清償日止，按週年利率百分之九點八八計算
之利息，暨自民國九十六年十二月二十一日起至清償日止，逾期
在六個月以內者，按上開利率百分之十，逾期超過六個月部分，
按上開利率百分之二十計算之違約金，每次違約狀態最高連續收
取期數為九期。
訴訟費用新臺幣壹仟元由被告負擔。
本判決得假執行。
    事實及理由之要領
一、原告主張：被告於民國109年5月15日向原告借款新臺幣（下
    同）10萬元，約定借款期間3年，自貸款撥付日起，以每月
    為1期，依年金法每月平均攤還本息，利息按週年利率百分
    之9.88固定計息至清償日止；如逾期償還本息，債務即視為
    全部到期，除仍按約定利率計息至清償日止外，另加收逾期
    在6個月以內者，按上開利率百分之10，逾期超過6個月部分
    ，按上開利率百分之20計算之違約金，每次違約狀態最高連
    續收取期數為9期。詎被告僅繳納本息至96年11月19日止，
    迄今尚欠本金18,655元及如主文第1項所示之利息、違約金
    未清償。為此，爰依消費借貸之法律關係，提起本件訴訟，
    並聲明如主文第1項所示。
二、上開原告主張之事實，業據其提出信用借款契約書、放款當
    期交易明細表、試算表為證。被告已於相當時期受合法之通
    知，而於言詞辯論期日不到場，亦未提出準備書狀爭執，本
    院依上開證據之調查結果，堪信原告所陳上情為真正，本院
    即採為判決之基礎。從而，原告依消費借貸之法律關係，請
    求被告給付如主文第1項所示之金額，為有理由，應予准許
    。
三、訴訟費用負擔及假執行宣告之依據：民事訴訟法第78條、第
    436條之19第1項、第436條之20。
　
民事訴訟法第436條之24第2項：
對於本判決之上訴，非以違背法令為理由，不得為之。
如對本判決上訴，須於判決送達後20日內向本院提出上訴狀，並
須表明原判決所違背之法令及其具體內容與依訴訟資料可認為原
判決有違背法令之具體事實之上訴理由（均須按他造當事人之人
數附繕本）。
中　　華　　民　　國　　111 　年　　4 　　月　　22　　日
                  臺灣臺中地方法院臺中簡易庭
                                  法  官  林筱涵
                                  書記官  張峻偉
以上正本證明與原本無異。
中　　華　　民　　國　　111 　年　　4 　　月　　22　　日
                                  書記官  張峻偉